最高法院刑事判決            一○○年度台上字第三九九○號
上  訴  人  陳○○
上列上訴人因妨害性自主等罪案件，不服台灣高等法院高雄分院
中華民國一○○年五月二日第二審判決（一○○年度上訴字第二
三四號，起訴案號：台灣高雄地方法院檢察署九十九年度偵字第
三四五四號），提起上訴，本院判決如下：
    主  文
上訴駁回。
    理  由
一、強制性交未遂部分：
按刑事訴訟法第三百七十七條規定，上訴於第三審法院，非以判
決違背法令為理由，不得為之。是提起第三審上訴，應以原判決
違背法令為理由，係屬法定要件。如果上訴理由書狀並未依據卷
內訴訟資料，具體指摘原判決不適用何種法則或如何適用不當，
或所指摘原判決違法情事，顯與法律規定得為第三審上訴理由之
違法情形，不相適合時，均應認其上訴為違背法律上之程式，予
以駁回。本件原判決維持第一審論處上訴人陳○○犯強制性交未
遂罪刑之判決，駁回其在第二審之上訴。已詳敘認定犯罪事實之
依據及憑以認定之理由。並援引高雄醫學大學附設中和紀念醫院
之鑑定報告、函，與證人黃玉蓮於第一審時之證詞，以及上訴人
自陳在本件案發後，未曾至醫院接受精神科有關憂鬱症及戒除酒
癮之專業治療等語，認第一審對上訴人宣告六月之禁戒處分及三
年之監護處分，核無違誤，所宣告之期間亦屬妥適。以上訴人上
訴第二審主張已自行戒除酒精依賴，生活工作均已正常，無再施
以監護處分及禁戒處分之必要云云，為無理由，均已依據卷內資
料予以指駁與說明。從形式上觀察，原判決並無任何違背法令之
處。又上訴人於原審並未聲請調查其已經完全戒除酒癮，原審未
予以調查，要難謂有應於審判期日調查之證據未予調查之違法。
上訴意旨未依據卷證資料，具體指摘原判決如何違背法令，置原
判決之論敘於不顧，徒為事實上之爭辯，並對原審採證認事及其
他自由裁量之職權行使，任意指摘，難謂已符合首揭法定上訴要
件。其此部分上訴違背法律上之程式，應予駁回。
二、服用酒類致不能安全駕駛動力交通工具而駕駛及竊盜部分：
刑事訴訟法第三百七十六條所列各罪之案件，經第二審判決者，
不得上訴於第三審法院，法有明文。上訴人另犯服用酒類致不能
安全駕駛動力交通工具而駕駛及竊盜罪部分，原審係分別依刑法
第一百八十五條之三、第三百二十條第一項論處罪刑，核屬刑事
訴訟法第三百七十六條第一款、第二款之案件。依首開說明，既
經第二審判決，自不得上訴於第三審法院，上訴人猶提起上訴，
顯為法所不許，應併駁回之。
據上論結，應依刑事訴訟法第三百九十五條前段，判決如主文。
中    華    民    國  一○○  年    七    月  二十一  日
                      最高法院刑事第十一庭
                          審判長法官  陳  世  淙  
                                法官  陳  東  誥  
                                法官  何  菁  莪  
                                法官  施  俊  堯  
                                法官  郭  毓  洲  
本件正本證明與原本無異
                                      書  記  官  
中    華    民    國  一○○  年    七    月  二十五  日
                                                      Ｅ